【裁判字號】    99,消債清,10
【裁判日期】    990225
【裁判案由】    聲請清算程序
【裁判全文】
臺灣彰化地方法院民事裁定            99年度消債清字第10號
聲請人
即債務人  甲○○
上列聲請人聲請消費者債務清理事件，本院裁定如下：
    主  文
債務人甲○○自中華民國九十九年二月二十六日中午十二時起開
始清算程序。
命司法事務官進行本件清算程序。
    理  由
一、按債務人有下列情形之一者，法院得裁定開始清算程序：一
    、無正當理由不出席債權人會議或不回答詢問。二、不遵守
    法院之裁定或命令，致更生程序無法進行，消費者債務清理
    條例第56條定有明文。又法院開始清算程序之裁定，應載明
    其年、月、日、時，並即時發生效力，復為同條例第83條第
    1項所明定。
二、經查，本件債務人甲○○聲請更生，前雖經本院裁定開始更
    生程序在案。惟債務人所提出之更生方案始終未獲債權人書
    面可決，且其名下尚有不動產即坐落於彰化縣二林鎮○○段
    176-275地號土地及其上二林鎮○○段624建號建物，債權人
    主張應對其不動產進行鑑價以查明是否有消費者債務清理條
    例第64條第2項第3款不應認可之情事，此有債權人書面表決
    之陳報狀附卷可考。而債務人於98年9月16日到院經本院司
    法事務官訊問時，即允諾將儘速鑑價呈報本院，此有訊問筆
    錄在卷足憑，嗣債務人僅於98年11月18日向本院陳報其全國
    財產稅總歸戶財產查詢清單以代替鑑價，然該清單與債務人
    於97年5月20日聲請更生程序時所提出之財產清單，均係向
    乙○○○○○○○所調取，其內容及財產價值相差無幾，且
    清單所示之現值僅係稅捐單位做為課稅之依據，礙難即此供
    作不動產實際價值之認定，故本院復於98年11月24日以彰院
    賢民雲98年度執消債更字第1號通知債務人應於文到15日內
    陳報其所為之鑑價報告到院，業於98年11月25日合法送達於
    債務人，亦有送達證書附卷可稽，惟債務人迄未補呈到院。
    再為利更生程序之進行，本院另通知債務人應於99年1月11
    日到庭接受訊問，該通知書已於99年1月4日合法送達債務人
    ，債務人則無正當理由拒不到庭應訊，復有未到庭筆錄及送
    達證書在卷可參。綜此，本件債務人迄今未遵守本院之上開
    命令，顯然欠缺更生之誠意，致更生程序無法繼續進行而有
    害債權人權益，揆諸首揭說明，爰裁定開始本件清算程序。
三、另按法院開始清算程序後，得命司法事務官進行清算程序，
    消費者債務清理條例第16條第1項亦有明定，爰併裁定如主
    文第2項。
中    華    民    國    99    年    2     月    25    日
              民事第一庭    法      官  黃倩玲
上為正本係照原本作成
本件不得抗告
中    華    民    國    99    年    2     月    25    日
                            書  記  官  黃幼華

司法院資訊處製作；財團法人民間司法改革基金會備份。
